【裁判字號】    98,抗,333
【裁判日期】    980318
【裁判案由】    假扣押
【裁判全文】
臺灣高等法院民事裁定                   98年度抗字第333號
抗  告   人   精碟科技股份有限公司
兼法定代理人  甲○○
上列抗告人因與相對人遠東紡織股份有限公司間假扣押事件，對
於中華民國97年8月12日臺灣板橋地方法院97年度裁全字第5213
號所為裁定提起抗告，本院裁定如下：
    主  文
抗告駁回。
抗告費用由抗告人連帶負擔。
    理  由
一、本件抗告意旨略以：相對人以抗告人精碟科技股份有限公司
    （下稱精碟公司）邀其公司董事長即抗告人甲○○（下稱甲
    ○○）為連帶保證人，於民國（下同）97年4月16日至同年5
    月30日間，向其購買光學膜計5萬3467平方公尺，而積欠貨
    款達新台幣（下同）385萬4265元（含稅）；惟精碟公司於
    同年8月4日向原法院聲請重整，日後恐有不能執行之虞為由
    ，向原法院聲請對伊等財產在前開債權範圍內為假扣押。然
    相對人僅釋明假扣押之請求，並未釋明假扣押原因；且精碟
    公司於同年月7日收受緊急處分裁定，相對人自不得對精碟
    公司為強制執行；況相對人收受本件假扣押裁定後已逾30日
    ，亦不得聲請對伊等為強制執行；而原法院不查，逕裁定准
    許相對人供擔保後為假扣押，於法自有違誤，求予將原裁定
    廢棄云云。
二、按債權人就金錢請求或得易為金錢請求之請求，欲保全強制
    執行得聲請假扣押；且，假扣押非有日後不能強制執行或甚
    難強制執行之虞者，不得為之；民事訴訟法第522條第1項、
    第523條第1項分別定有明文。又債權人聲請假扣押，就假扣
    押之原因，絲毫未提出能即時調查之證據以釋明者，固應駁
    回其聲請，惟假扣押之原因如經釋明而有不足，而債權人陳
    明願供擔保或法院認為適當者，法院仍得命供擔保以補其釋
    明之不足，准為假扣押，此觀同法第526條第1項、第2項規
    定自明（最高法院95年度台抗字第386號裁定意旨參照）。
三、經查：
(一)、本件相對人主張精碟公司邀甲○○為連帶保證人，於97年4
    月16日至同年5月30日間，向其購買光學膜計5萬3467平方公
    尺，並積欠其貨款385萬4265元（含稅）；因精碟公司於同
    年8月4日向原法院聲請重整，且甲○○財產亦有減少之情事
    ，日後恐有不能執行之虞，爰聲請對抗告人之財產於前開債
    權範圍內為假扣押，並提出購貨明細表、發貨通知單、統一
    發票、連帶保證書、精碟公司當日重大訊息之詳細內容網頁
    資料以為釋明（見原法院卷第9至22頁），且陳明願供擔保
    以補釋明之不足。原法院依首開規定，裁定命相對人供擔保
    後為假扣押，於法並無不當。
(二)、抗告人雖抗辯：相對人對於假扣押原因並未釋明云云。惟證
    明與釋明在構成法院之心證上程度未盡相同，所謂證明者，
    係指當事人提出之證據方法，足使法院產生堅強之心證，可
    以完全確信其主張為真實而言；與釋明云者，為當事人提出
    之證據未能使法院達於確信之程度，僅在使法院得薄弱之心
    證，信其事實上之主張大概為如此者有間，二者非性質上之
    區別，乃分量上之不同（最高法院95年度台抗字第386號裁
    定意旨參照）。準此，本件相對人既已提出精碟公司當日重
    大訊息之詳細內容網頁資料（見原法院卷第22頁），以為釋
    明相對人日後恐有不能強制執行或甚難執行之虞，並陳明願
    供擔保以補其釋明之不足，自已符合上揭假扣押之要件甚明
    。故抗告意旨略以：相對人對於假扣押原因並未釋明云云，
    即無可取。
(三)、精碟公司另抗辯：伊於97年8月7日收受緊急處分裁定，則相
    對人自不得對伊為強制執行云云。然查：
    1.按法院為公司重整之裁定前，得因公司或利害關係人之聲
      請或依職權，得裁定就公司破產、和解或強制執行等程序
      之停止處分，公司法第287條第1項第3款固有明文。但此
      公司重整裁定前之緊急處分，僅係裁定命對於公司之破產
      、和解或強制執行等程序之停止，並非謂法院不得為保全
      程序之假扣押裁定。
    2.是以，相對人雖於原法院前開緊急處分後之翌日（即97年
      8月8日），始具狀向執行法院為本件假扣押之聲請（見原
      法院卷第7頁原法院收狀戳章），並經原法院予以裁定准
      予假扣押；然相對人於精碟公司收受該緊急處分裁定日（
      即97年8月7日）起90日內，既未持該假扣押裁定為執行名
      義，聲請對該公司為強制執行，即無違反前開緊急處分之
      裁定可言（見本院卷第9頁裁定主文三所示）。又縱執行
      法院准相對人持本件假扣押對精碟公司為強制執行，則精
      碟公司僅得依法聲明異議（強制執行法第12條參照），要
      與假扣押裁定之當否無關。況精碟公司聲請重整事件，業
      經原法院裁定駁回（見本院卷第20至27頁原法院97年度整
      字第2號民事裁定），益徵相對人聲請本件假扣押之保全
      程序，並無不當。故精碟公司抗辯：伊於97年8月7日收受
      緊急處分裁定，則相對人自不得對伊為強制執行云云，容
      有誤會。
(四)、抗告人再抗辯：本件假扣押裁定已逾30日期間，不得聲請強
    制執行云云。惟債權人收受假扣押或假處分裁定後已逾30日
    者，不得聲請執行，強制執行法第132條第3項固有明文。
    然債權人若持已收受逾30日之假扣押裁定聲請強制執行，執
    行法院未予駁回其聲請，卻准其強制執行時，債務人依法僅
    得聲明異議而已（強制執行法第12條參照），要與假扣押裁
    定之當否無涉。故抗告人抗辯：本件假扣押裁定已逾30日期
    間，不得聲請強制執行云云，仍無可取。
(五)、從而，原法院以相對人已釋明假扣押原因，並陳明願供擔保
    以補釋明之不足為由，裁定准予假扣押，於法自無違誤。抗
    告意旨仍執前詞指摘原裁定不當，聲明廢棄，為無理由。
四、據上論結，本件抗告為無理由，應予駁回。
中    華    民    國    98    年    3    月    18    日
                    民事第十三庭
                        審判長法  官 黃騰耀
                              法  官 陳姿岑
                              法  官 楊絮雲
正本係照原本作成。
本裁定除以適用法規顯有錯誤為理由，不得再抗告。如提起再抗
告，應於收受後10日內委任律師為代理人向本院提出再抗告狀。
並繳納再抗告費新台幣１千元。
中    華    民    國    98    年    3     月    18    日
                              書記官 李華安


司法院資訊處製作；財團法人民間司法改革基金會備份。
